臺灣高雄地方法院刑事判決　　　　　　　　　　　　　九十一年度易字第三六七號
　　公　訴　人　臺灣高雄地方法院檢察署檢察官
　　被　　　告　甲○○
右列被告因違反著作權法案件，經檢察官提起公訴（九十一年度偵字第三八○號），
本院判決如左：
    主  文
甲○○共同連續以明知為侵害著作權之物，意圖營利而交付之方法侵害他人之著作權
累犯，處有期徒刑伍月，如易科罰金，以參佰元折算壹日。
扣案如附表所示重製之音樂著作光碟片貳佰貳拾柒片、標示牌壹面及投錢筒壹個，均
沒收。
    事  實
一、甲○○前曾於民國八十六年一月間因違反麻醉藥品管理條例案件，經法院判處有
    期徒刑六月，於八十七年四月二十日執行完畢，仍不知悔改。甲○○明知年籍不
    詳名為「蔡公政」（偕音）之男子所持有如附表所示之光碟片，內含有未經著作
    權人博德曼股份有限公司（下稱博德曼公司）、滾石國際音樂股份有限公司（下
    稱滾石公司）、新力哥倫比亞音樂股份有限公司（下稱新力公司）、福茂唱片音
    樂股份有限公司（下稱福茂公司）、豐華唱片股份有限公司（下稱豐華公司）、
    上華國際企業股份有限公司（下稱上華公司）、華納國際企業股份有限公司（下
    稱華納公司）、科藝百代股份有限公司（下稱科藝百代公司）、環球國際唱片股
    份有限公司（下稱環球公司）、魔岩唱片股份有限公司（下稱魔岩公司）、艾迴
    股份有限公司（下稱艾迴公司）、華研國際音樂股份有限公司（下稱華研公司）
    等授權，擅自重製分別侵害前開公司音樂著作權之物，竟與該名為「蔡公政」者
    共同基於營利之概括犯意聯絡，以每日新臺幣（下同）四百至五百元之代價，受
    僱於「蔡公政」，連續於九十年十一月二十一日十七時許，在高雄市楠梓區朝陽
    一二九號夜市處，推由甲○○擺設攤位陳列上開重製之音樂光碟片，並以標示牌
    一面表明每片光碟片為一百元之售價，供行經該處之不特定路人選購，俟客人決
    定選購之光碟片數量及種類後，將相當價額之款項投入置於攤位上之投錢筒內，
    之後再自行取得所選購之光碟片，以完成交易之方式，多次販賣予不特定之客人
    。嗣於同年十一月二十三日二十二時三十分許在上址經警當場查獲，並扣得如附
    表所示之光碟片共二百二十七片、標示牌一面及投錢筒一個等物。
二、案經博德曼公司、滾石公司、新力公司、福茂公司、豐華公司、上華公司、華納
    公司、科藝百代公司、環球公司、魔岩公司、艾迴公司、華研公司訴由高雄市政
    府警察局楠梓分局移請臺灣高雄地方法院檢察署檢察官偵查起訴。
    理  由
一、訊據被告甲○○對右揭受僱於「蔡公政」銷售重製如附表所示光碟片之犯行，於
    警訊、偵查中及本院審理中均坦承不諱，核與告訴代理人乙○○指訴之情節相符
    ，復有未經告訴人等公司授權重製如附表所示之音樂著作光碟片二百二十七片、
    標示牌一面及投錢筒一個扣案可資佐憑，而上開扣案之音樂著作光碟片，其外包
    裝所示唱片公司及地址係虛設，且無商品標示、廣告宣傳，顯係違法重製之光碟
    片無訛，業據告訴代理人乙○○於警訊時檢視及本院當庭勘驗無訛，且益證其自
    白之情詞，與事證相符，洵屬有據。此外，並有現場查獲之照片四幀附卷可查，
    故其犯罪事證已臻明確，犯行應堪認定。
二、核被告甲○○所為，係犯著作權法第九十三條第三款、第八十七條第二款之以明
    知為侵害著作權之物，意圖營利而交付之方法侵害他人之著作權罪。其意圖散布
    而陳列右揭光碟片之低度行為，應為其意圖營利而交付之高度行為所吸收，故不
    另論罪。又被告上開犯行，與該名為「蔡公政」之男子間，有犯意聯絡及行為分
    擔，皆為共同正犯。被告多次意圖營利，交付侵害他人著作權之物犯行，時間緊
    接，罪名相同，顯係基於概括之犯意為之，為連續犯，應依刑法第五十六條之規
    定，論以一罪，並加重其刑。被告一販賣而交付前揭重製光碟片之行為，同時侵
    害如附表所示著作權人不同之音樂著作財產權，觸犯構成要件相同之罪名，為同
    種想像競合犯，應依刑法第五十五條之規定從一重處斷。被告前曾於八十六年一
    月間因違反麻醉藥品管理條例案件，經法院判處有期徒刑六月，於八十七年四月
    二十日執行完畢，此有臺灣高雄地方法院檢察署刑案資料查註紀錄表一份附卷足
    按，其於有期徒刑之執行完畢後，五年內再犯本件最重本刑為有期徒刑以上之刑
    之罪，為累犯，應依刑法第四十七條之規定，遞加重其刑。爰審酌被告為一己私
    利，不知對他人之智慧財產權予以尊重，違反國際上普遍強調保護智慧財產權，
    以期發揚人類精神創作之潮流，惟念其於犯罪後坦承全部犯行，尚具悔意等一切
    情狀，量處如主文所示之刑，並諭知易科罰金之折算標準，藉資懲儆。扣案如附
    表所示重製之音樂著作光碟片二百二十七片、標示牌一面及投錢筒一個等物，係
    共犯「蔡公政」所有，且為供本件犯罪所用之物，業據被告供承在卷，爰依刑法
    第三十八條第一項第二款之規定，併予宣告沒收。
據上論斷，應依刑事訴訟法第二百九十九條第一項前段、著作權法第九十三條第三款
、第八十七條第二款，刑法第十一條前段、第二十八條、第五十六條、第五十五條、
第三十八條第一項第二款、第四十七條，罰金罰鍰提高標準條例第二條，判決如主文
。
中      華      民      國      九十一      年     三     月    十五    日
                                臺灣高雄地方法院刑事第二庭
                                      法  官    李代昌
右正本證明與原本無異。
如不服本判決，應於判決送達後十日內，向本院提出上訴狀。
                                      書記官    吳月華
中      華      民      國      九十一      年     三     月    十八    日
附錄本判決論罪科刑適用法條
著作權法第八十七條
有下列情形之一者，除本法另有規定外，視為侵害著作權或製版權︰
一  以侵害著作人名譽之方法利用其著作者。
二  明知為侵害著作權或製版權之物而散布或意圖散布而陳列或持有或意
    圖營利而交付者。
三  輸入未經著作財產權人或製版權人授權重製之重製物或製版物者。
四  未經著作財產權人同意而輸入著作原件或其重製物者。
五  明知係侵害電腦程式著作財產權之重製物而仍作為直接營利之使用者
    。
著作權法第九十三條
有下列情形之一者，處二年以下有期徒刑，得併科新台幣十萬元以下罰金
︰
一  侵害第十五條至第十七條規定之著作人格權者。
二  違反第七十條規定者。
三  以第八十七條各款方法之一侵害他人之著作權者。
附表：
┌───┬─────────┬────┬────────────────┐
│編 號 │  侵害歌曲名稱    │ 片 數  │        著 作 權 人             │
├───┼─────────┼────┼────────────────┤
│  一  │永遠等            │ 十三   │滾石國際音樂股份有限公司        │
├───┼─────────┼────┼────────────────┤
│  二  │悲傷止步等        │ 十一   │福茂唱片音樂股份有限公司        │
├───┼─────────┼────┼────────────────┤
│  三  │Ｌｅｔ  Ｍｅ  Ｇｏ│  七    │上華國際企業股份有限公司        │
│      │等                │        │                                │
├───┼─────────┼────┼────────────────┤
│  四  │真實等            │ 三十   │華納國際音樂股份有限公司        │
├───┼─────────┼────┼────────────────┤
│  五  │自由港等          │ 三十三 │環球國際唱片股份有限公司        │
├───┼─────────┼────┼────────────────┤
│  六  │流年等            │ 三十一 │科藝百代股份有限公司            │
├───┼─────────┼────┼────────────────┤
│  七  │唯一等            │ 三十四 │新力哥倫比亞股份有限公司        │
├───┼─────────┼────┼────────────────┤
│  八  │忍者等            │ 二十三 │博德曼股份有限公司              │
├───┼─────────┼────┼────────────────┤
│  九  │Ｐｅｏｐｌｅ等    │   十   │豐華唱片股份有限公司            │
├───┼─────────┼────┼────────────────┤
│  十  │路等              │ 二十一 │魔岩唱片股份有限公司            │
├───┼─────────┼────┼────────────────┤
│ 十一 │說真的等          │ 十二   │艾迴股份有限公司                │
├───┼─────────┼────┼────────────────┤
│ 十二 │冰箱等            │   二   │華研國際音樂股份有限公司        │
├───┴─────────┴────┴────────────────┤
│                                  合計二百二十七片                    │
└───────────────────────────────────┘
